臺灣花蓮地方法院民事判決　九十年度訴字第四三三號
　　原　　　告　甲○○
　　被　　　告　乙○○
右當事人間侵權行為損害賠償事件，本院判決如左：
    主      文
被告應給付原告新台幣伍萬參仟陸佰元及自九十年九月一日起至清償日止，按年息百
分之五計算之利息。
原告其餘之訴駁回。
訴訟費用由被告負擔十分之八，餘由原告負擔。
本判決第一項於原告以新台幣壹萬柒仟元供擔保後，得假執行。
原告其餘假執行之聲請駁回。
    事      實
一、原告方面：
  (1)聲明：被告應給付原告新台幣（以下同）七萬五千元及自起訴狀繕本送達翌日起
    至清償日止，按年息百分之五計算之利息，並願供擔保請准宣告假執行。
  (2)陳述：原告係國防部空軍基地訓練指揮部機電中隊二兵，於民國九十年三月十四
    日上午十一時許午餐後，因打掃遲到及打掃不乾淨，遭單位一兵即被告罰站，原
    告不服抗拒而發生爭執，被告遂動手毆打原告，致原告所戴之眼鏡毀損，並造成
    原告頭部外傷並腦震盪、右手第四指扭傷及右眼挫傷，被告故意傷害原告之犯罪
    事實明確，並經鈞院以九十年度花簡字第二四二號判處拘役五十日，而原告頭部
    創傷後頭痛症在短期內無法痊癒，痛苦難忍，且記憶力明顯較差，經常有緊張性
    頭痛症，精神、心情不如從前，難以控制，爰依侵權行為之法律關係，請求被告
    賠償眼鏡毀損之費用四千六百元及精神慰撫金七萬零四百元，合計共七萬五千元
    。
  (3)證據：提出宏恩眼鏡行發票影本一紙、國軍花蓮總醫院附設民眾診療服務處診斷
    證明書一份、三軍總醫院診斷證明書、門（急）診處方箋、空軍總司令部國拒字
    第三號拒絕賠償理由書、台灣花蓮地方法院檢察署檢察官九十年度偵字第一五三
    一號聲請簡易判決處刑書、本院九十年度花簡字第二四二號刑事簡易判決等影本
    各一份。
二、被告方面：
  (1)聲明：原告之訴駁回。
  (2)陳述：被告目前經濟狀況不好，也沒有工作，原告所支出之醫藥費用被告均不爭
    執，眼鏡是原告自己拔掉摔壞，被告不願賠償，精神慰撫金部分因為是兩造一起
    打架，並不是被告蓄意傷害原告，故被告亦不願意賠償。
  (3)證據：無。
    理      由
一、本件原告主張被告於九十年三月十四日，在國防部空軍基地訓練指揮部機電中隊
    ，因打掃遲到及打掃不乾淨，遭被告罰站，兩造發生爭執，被告遂動手毆打原告
    臉部，致原告所戴之眼鏡一副毀損，並造成原告頭部外傷並腦震盪、右手第四指
    扭傷及右眼挫傷之事實，被告除爭執原告所戴之眼鏡係原告自行拔掉摔壞，非其
    毀損外，其餘事實均不爭執，原告並提出國軍花蓮總醫院附設民眾診療服務處診
    斷證明書一份、三軍總醫院診斷證明書影本一份附卷可按，而被告因前開傷害原
    告之行為，經本院花蓮簡易庭以九十年度花簡字第二四二號判處拘役五十日，如
    易罰金以參佰元折算壹日，有簡易判決書一份附卷可按，再參酌原告受傷之部位
    為頭部、右眼等處，原告主張所配戴之眼鏡遭到毀損等情，應屬可採，被告所辯
    眼鏡係原告自行拔掉摔壞等情，既與常情不符，且未提出任何證據以資證明，所
    辯尚無可信。
二、按因故意或過失，不法侵害他人之權利者，負損害賠償責任；不法侵害他人之身
    體、健康者，被害人雖非財產上之損害，亦得請求賠償相當之金額；不法毀損他
    人之物者，被害人得請求賠償其物因毀損所減少之價額，民法第一百八十四條第
    一項前段、第一百九十五條第一項前段、第一百九十六條定有明文。本件被告故
    意傷害原告之身體，且導致原告眼鏡毀損並受到頭部外傷等傷害，其不法之行為
    與原告所受損害間有相當因果關係，從而原告請求被告賠償眼鏡毀損及精神上損
    害賠償，依前揭規定，核屬有據。茲就原告請求之項目及金額應否准許，分述如
    次：
  (1)眼鏡毀損：原告請求因眼鏡毀損另行購買一副花費四千六百元，並提出宏恩眼鏡
    行發票影本一份為證，被告雖爭執眼鏡係原告自行毀損，然所辯尚無可採，已如
    前述，本院審酌原告所毀損之眼鏡為舊品，認為原告請求之眼鏡損害以三千六百
    元為適當，此部分之請求為有理由，應予准許，逾此範圍為無理由，應予駁回。
  (2)精神慰撫金部分：原告與被告依法服兵役，被告卻藉其為資深士兵而欺侮原告，
    進而毆打，原告精神上自受有相當之痛苦，爰斟酌原告所受之傷害、被告行為時
    之年齡、兩造之身分、經濟能力，認原告請求七萬零四百元，尚嫌過高，應以五
    萬元為適當，原告逾此數額之請求，為無理由，應予駁回。
三、綜上所述，原告依侵權行為之法律關係，請求被告賠償眼鏡毀損及精神慰撫金共
    五萬三千六百元及自起訴狀繕本送達（九十年八月三十一日）翌日起至清償日止
    ，按年息百分之五計算之利息，合於法律規定，為有理由，應予准許，逾此範圍
    之請求為無理由，應予駁回。
四、原告陳明願供擔保，聲請宣告假執行，經核其勝訴部份，核無不合，爰酌定相當
    之擔保金額宣告之；其餘假執行之聲請，因訴之駁回而失所依據，併予駁回。
據上論結，本件原告之訴為一部有理由，一部無理由，依民事訴訟法第七十九條但書
、第三百九十條第二項，判決如主文。
中　　　華　　　民　　　國　　九十一　　年　　　四　　　月　　十二　　日
　　　　　　　　　　　　臺灣花蓮地方法院民事庭
~B法　　　官　林碧玲
右正本證明與原本無異。
如對本判決不服，應於送達後廿日內，向本院提出上訴狀（應抄附繕本）。
~B法院書記官　林揚奇
中　　　華　　　民　　　國　　九十一　　年　　　四　　　月　　十五　　日
